# 请教陈版::关于母公司增持子公司少数股权的账务处理

提问人：adore1990 时间：2020-04-08 08:09:13
母公司A持有子公司B 36%的股权 达到控制 后续购买以银行 17000 万元购买2%的股份 请问以下账务处理是否正确:
母公司: 借:长期股权投资 17000
贷:银行存款 17000
子公司B购买日净资产公允价值为 190000 万元，其实收资本为 30000 万元
合并:借:资本公积 13200
贷:长期股权投资 13200
借:少数股东权益 600
资本公积 3200
贷:长期股权投资 3800

回答人：chenyiwei
个别报表层面的处理基本合理。
合并报表层面，购买价款与交易日取得少数股东权益自原购买日起持续计算的净资产份额（即合并报表层面的净资产账面价值）之间的差额调整资本公积。所以在你说的案例中，如果收购少数股权交易日该子公司净资产按照购买日公允价值为起点持续计算到交易日的合并报表层面账面价值为 19 亿元，则合并报表层面调整资本公积的金额=17000-190000*2%=13200万元。你的后一笔分录中对资本公积的再次调整是不必要的。